臺灣臺中地方法院刑事判決　　　　　　　　　　　　九十三年度易字第二七九五號
　　公　訴　人　臺灣臺中地方法院檢察署檢察官
　　被　　　告　庚○○
　　　　　　　　戊○○
　　共　　　同
　　選任辯護人　曾信嘉律師
　　被　　　告　丁○○
右列被告等因詐欺等案件，經檢察官提起公訴（九十三年度偵字第四五一七、二○六
七○、九十三年度偵續字第八號），本院判決如左：
    主  文
庚○○共同行使從事業務之人，明知為不實之事項，而登載於其業務上作成之文書，
足以生損害於公眾及他人，處拘役肆拾日，如易科罰金，以參佰元折算壹日；緩刑貳
年。
戊○○共同行使從事業務之人，明知為不實之事項，而登載於其業務上作成之文書，
足以生損害於公眾及他人，處拘役參拾日，如易科罰金，以參佰元折算壹日；緩刑貳
年。
丁○○共同行使從事業務之人，明知為不實之事項，而登載於其業務上作成之文書，
足以生損害於公眾及他人，處拘役肆拾日，如易科罰金，以參佰元折算壹日；緩刑貳
年。
    犯罪事實
一、庚○○係設立於臺中縣神岡鄉○○村○○路七四九號一樓萊可麗股份有限公司（
    下稱萊可麗公司）之實際負責人；戊○○則為萊可麗公司之名義負責人兼會計；
    丁○○則為順良企業有限公司（下稱順良公司）之實際負責人，萊可麗公司以生
    產醫療器材等為經營項目，庚○○、戊○○均係從事業務之人，對於銷售該公司
    之產品負有據實製作出貨明細單之義務。民國九十二年五月間，因國內ＳＡＲＳ
    疫情嚴重，造成口罩供不應求，九十二年五月十四、十五日某日夜間，丁○○與
    久帝股份有限公司之經理己○○前往萊可麗公司與庚○○洽談購買口罩事宜，丁○○為求庚○○能出售其光觸媒口罩，乃向庚○○誆稱其準備將部分口罩送到行
    政院國軍退除役官兵輔導安員會高雄榮民總醫院（下稱榮總醫院）測試，並向庚○○訂購口罩四百二十個，且要求庚○○若口罩通過榮總醫院測試，希望免除其
    中二百十個口罩之價金，雙方並約定於九十二年五月十七日交貨。嗣九十二年五
    月十七日屆至，丁○○委由己○○幫其前去領取上揭四百二十個口罩。九十二年
    五月十九日，丁○○又再向庚○○訂購八百個口罩，並由丁○○親自前去領貨。
    另卉多實業有限公司（下稱卉多公司）負責人乙○○見萊可麗公司所生產之光觸
    媒口罩品質、包裝、外觀整體性均不錯，亦於九十二年五月十六日，主動前往萊
    可麗公司與庚○○接洽購買口罩事宜，庚○○乃告知乙○○，其有客戶將該公司
    口罩送榮總醫院測試，榮總醫院有可能會採用乙事，乙○○乃先購買數個口罩回
    去試用，經下游廠商初步判定適合販售，乙○○遂於九十二年五月十九日，向萊
    可麗公司購買單價新台幣（下同）五十五元之光觸媒口罩二萬五千個，合計一百
    三十七萬五千元，並於同日付清三成訂金四十一萬二千五百元。九十二年五月二
    十日近中午時分，乙○○打電話向庚○○索取出貨至榮總醫院之證明，庚○○明
    知萊可麗公司生產的口罩並未直接販售予榮總醫院，竟基於明知為不實事項而虛
    偽製作之犯意，與具共同犯意聯絡之戊○○、丁○○，由庚○○打電話告知丁○○欲索取出貨至榮總之出貨證明，丁○○應允之，旋庚○○即指示戊○○去電順
    良公司接洽前開事宜，因丁○○不在公司內，丁○○乃指示不知情之順良公司會
    計甲○○告知戊○○，逕行開立萊可麗公司編號四五三九、四五四○號之出貨明
    細單二紙，其上客戶名稱均偽填為「榮民總醫院高雄分院醫技處蔡先生」，表示
    曾分別於九十二年五月十七日、五月十九日各出售四百二十個及八百個光觸媒一
    般型口罩予榮總醫院高雄分院後，再傳真至順良公司，由丁○○在客戶簽收欄內
    簽名，以虛偽製作販售予榮總醫院之出貨明細單，迨丁○○簽完名回傳予戊○○
    ，戊○○即依庚○○之指示，於九十二年五月二十日下午二時五十一分許，將上
    開不實之出貨明細單據以行使而傳真予乙○○，足以生損害於榮總醫院及卉多公
    司。
二、案經卉多公司訴由臺灣臺中地方法院檢察署檢察官及該署檢察官自動檢舉偵查後
    起訴。
    理  由
一、訊據被告庚○○固承認有於前揭時、地，要求被告丁○○提供出貨予榮總醫院之
    證明，惟矢口否認涉有上開犯行，辯稱：伊並不知道丁○○實際上未出貨予榮總
    醫院，事前亦不知道丁○○在上開客戶名稱為「榮民總醫院高雄分院醫技處蔡先
    生」之出貨明細單簽名，再回傳予戊○○，而由戊○○傳真予乙○○乙情，伊係
    於九十二年五月二十日下午或同年五月二十一日早上才見到丁○○前揭傳真，伊
    還質疑為何由丁○○簽名，伊並末製作不實出貨明細單云云；訊據被告戊○○固
    承認其有將上開二紙丁○○簽名回傳之出貨明細單，傳真予乙○○之事實，惟矢
    口否認涉有上開犯行，辯稱：當時伊係依甲○○之電話告知而為上開客戶名稱記
    載，丁○○簽名回傳後，伊質疑為何係由丁○○簽名，而非由蔡先生簽名，還曾
    去電詢問甲○○，甲○○則回稱丁○○交待這樣簽即可，且伊認為萊可麗公司出
    貨予順良公司，順良公司再出貨予榮總醫院，意義等同於萊可麗公司出貨予榮總
    醫院，伊並無製作不實出貨明細單之故意云云；訊據被告丁○○固承認有在前開
    出貨明細單上簽名回傳之事實，惟亦矢口否認涉有上開犯行，辯稱：伊當時根本
    不知道庚○○要將前開出貨明細單傳真予乙○○乙事，伊係因之前向庚○○誆稱
    要將口罩送到榮總醫院測試，後來庚○○要伊補簽出貨明細單，伊見其上之交易
    數量正確，即予以簽名回傳，並未與庚○○、戊○○有何製作不實業務文書之犯
    意聯絡云云。
二、惟查：
  (一)萊可麗公司並未直接出貨予榮總醫院，且被告丁○○並非榮總醫院員工等節，為
    被告庚○○、戊○○、丁○○所自承之事實，再觀諸卷附萊可麗公司編號四五三
    九、四五四○號二紙出貨明細單之記載（見他字卷第六頁），其上客戶名稱載明
    「榮民總醫院高雄分院醫技處蔡先生」，依商場之交易習慣，即表明係由萊可麗
    公司出貨予榮總醫院無訛，且此涵義，亦為被告三人所不爭執，準此，被告三人
    既明知萊可麗公司並未直接出貨予榮總醫院之事實，竟在上開出貨明細單作前揭
    記載，自難謂無製作不實出貨明細單之犯意，灼然甚明。再佐以依被告庚○○於
    本院審理中自承：當時丁○○要求免費提供口罩二百十個送榮總醫院測試等語；
    被告丁○○亦自承：當時係誆稱欲將部分口罩送榮總醫院等語，承上，足認被告
    丁○○並非告知欲將其先後訂購之四百二十個、八百個口罩全部送到榮總醫院甚
    明，惟被告三人竟在前揭二紙出貨明細單上表明四百二十個及八百個口罩均係出
    貨至榮總醫院，顯與事實不符，益證渠等具有製作不實出貨明細單之故意無訛。
    職是，被告三人前開辯解，顯不足採。
  (二)又被告庚○○雖辯稱：戊○○將上開出貨明細單傳真予乙○○時，伊事前並不知
    情云云，惟依被告戊○○自承：當時伊收到丁○○簽名之出貨明細單，曾質疑為
    何由丁○○簽名等語，衡情，被告庚○○既係萊可麗公司之實際負責人，且被告
    庚○○於偵查中亦自承當天被告戊○○係依其指示，而與順良公司接洽前開事宜
    等語（見偵字第四五一七號卷第十二頁），是被告戊○○收受該等傳真後，若認
    有何不妥之處，當會先請示被告庚○○再作處理，始符常情，當無明知為不實之
    出貨明細單，卻甘冒刑責追究之風險，自作主張逕行傳真予乙○○之理。職是，
    被告庚○○諉稱其事前不知情，應係卸責之詞，不足採信；而被告戊○○雖亦陳
    稱：當天伊逕行傳真予乙○○，未告知庚○○云云，應係附和迴護被告庚○○之
    詞，亦不足採。又參諸被告丁○○於偵查中陳稱：庚○○於當日下午或晚上曾經
    打電話來罵人等語（見偵字第四五一七號卷第十六頁；偵續卷第三八頁）；於本
    院審理中陳稱：「（問：你偵查中曾經說：庚○○曾經打電話來罵你。他罵你的
    內容為何？及庚○○何時來電罵你？）是在我接到傳真後，沒有幾個小時，所以
    是在當天庚○○就打電話來罵我，說根本沒有榮總醫技處這個單位，也沒有蔡先
    生這個人」等語明確（見本院卷第一○六、一○七頁），足見被告庚○○當天在
    收到傳真後，已進行榮總醫技處疑點之查核，方知實際上並未有該單位存在，因
    而去電指責被告丁○○說謊，據上，益徵被告庚○○辯稱：事後於九十二年五月
    二十日晚上或二十一日早上始知悉上開出貨明細單內容云云，委無足取。況被告
    庚○○並未在發現前揭不實出貨明細單乙情後，立即告知告訴人乙○○，而係迄
    告訴人販售之下游廠商發現上情，向告訴人反應，告訴人始知悉上情，亦據告訴
    人指訴綦詳，且為被告庚○○所不否認，職是，茍被告庚○○所辯：事後始知悉
    ，未有行使不實出貨明細單之犯意等語屬實，為何被告庚○○不告知乙○○上開
    不實記載之情事？甚至於九十二年六月十一日與乙○○電話聯繫時，猶諉稱「這
    件事現在也繼續還在進行」等語（見偵續卷第六四頁乙○○與被告庚○○之電話
    錄音譯文），足見被告庚○○上開所辯，礙難採認。
  (三)再被告丁○○雖明知上開出貨明細單為不實，而共同參與製作屬實，已見前述，
    惟被告丁○○將簽好名之出貨明細單回傳至萊可麗公司之行為，乃係被告三人犯
    意聯絡下製作完成之回傳動作，尚與「行使」不實出貨明細單之意義有別。至被
    告庚○○、戊○○將上開不實出貨明細單傳真予乙○○，渠等二人間自具有行使
    上開出貨明細單之犯意聯絡無疑。
  (四)另被告庚○○、丁○○及告訴人間，因距案發時間已久，記憶或有模糊，因而對
    於彼此間究於何時談及將口罩送榮總醫院測試等細節，陳述時間迭有出入，惟依
    被告庚○○於本院審理中陳稱：丁○○表示可將口罩帶入榮總醫院試用，要求免
    費提供二百十個口罩及第一次與丁○○見面係在九十二年五月十四、十五日，當
    時丁○○有說要送口罩至榮總醫院測試等語（見本院卷第三八、三九、一○五頁
    ）；證人己○○於本院審理中證稱：「丁○○有與庚○○見面，是在第一次訂貨
    之前，是在九十二年五月中旬的某一天深夜等語（見本院卷第九五頁）；又被告
    庚○○、丁○○及證人己○○均一致陳稱：五月十七日交貨係由己○○代領，庚○○、丁○○該日未見面等情明確；乙○○指訴：九十二年五月十六日第一次到
    庚○○公司，庚○○說他的客戶有將口罩送到榮總去，五月十九日庚○○說要向
    他的客戶拿榮總進貨憑證等語（見本院卷第八一頁）；證人丙○○證述：九十二
    年五月十六日乙○○告訴伊找到光觸媒口罩供應商，且獲得榮總及基督教醫院採
    用等語（見偵續卷第二五頁），復參諸萊可麗公司之傳真資料（見他字卷第五二
    頁）於九十二年五月十七日之部分註明此筆應附榮總檢驗報告等字樣，本院因而
    認定被告庚○○、丁○○係在九十二年五月十四、十五日夜間某時談及將口罩送
    榮總醫院測試之情事及被告庚○○係在九十二年五月十六日告知乙○○將口罩送
    榮總醫院測試乙節，併此敘明。
  (五)此外，復有上開萊可麗公司四五三九、四五四○號二紙出貨明細單附卷可稽，本
    件事證明確，被告三人之犯行，均堪以認定。
三、核被告庚○○、戊○○所為，均係犯刑法第二百十六條、第二百十五條之行使業
    務登載不實文書罪。被告丁○○所為，係犯刑法第二百十五條之業務登載不實文
    書罪。被告丁○○雖不具萊可麗公司職員之身分，製作前開萊可麗公司之出貨明
    細單並非其業務上文書之行為，但其與被告庚○○、戊○○既有共同實施犯罪之
    情事，依刑法第三十一條第一項規定，仍應以共犯論。被告庚○○、戊○○、丁○○就上開偽造業務上文書之犯行間；被告庚○○、戊○○就上開偽造及行使偽
    造業務上文書之犯行間，有犯意之聯絡與行為之分擔，均為共同正犯。又被告庚○○、戊○○偽造業務登載不實文書後，復持以行使，偽造之低度行為應為行使
    之高度行為所吸收，均不另論罪。爰審酌被告三人犯罪之動機、目的、各人參與
    犯行之程度、犯罪手段尚稱平和，對被害人所造成之損害，已與卉多公司和解及
    犯後之態度等一切情狀，分別量處如主文所示之刑，並均諭知易科罰金之折算標
    準。又被告三人前均未曾受有期徒刑以上刑之宣告，有臺灣臺中地方法院檢察署
    刑案資料查註紀錄表及臺灣高等法院被告全國前案紀錄表在卷可按，被告三人經
    此教訓，當知警惕而無再犯之虞，本院綜核各情，所宣告之刑，認以暫不執行為
    適當，併均予宣告緩刑二年，以啟自新。
四、公訴意旨另以：被告丁○○明知萊可麗公司生產的口罩並未販售予醫院，竟與被
    告庚○○、戊○○共同基於犯意聯絡，虛偽製作上開出貨明細單，再由被告戊○○行使傳真該出貨明細單予乙○○，因認被告丁○○就此部分，另涉有刑法第二
    百十六條、第二百十五條行使業務登載不實文書罪之罪嫌。經查：被告丁○○雖
    明知上開出貨明細單為不實，而共同參與製作屬實，已見前述，惟尚查無積極證
    據足認被告丁○○明知被告庚○○、戊○○欲將上開不實出貨明細單傳真予乙○○，而與被告庚○○、戊○○就此部分之行使行為具有共同犯意聯絡，職是，本
    院認定被告丁○○僅就將製作上開出貨明細單並回傳至萊可麗公司之行為（此回
    傳行為尚非「行使」行為，已見前述），與被告庚○○、戊○○二人具有製作之
    共同犯意聯絡，至傳真予乙○○之行為，尚難遽認被告丁○○就此部分亦具行使
    之犯意聯絡，應認此部分僅被告庚○○、戊○○二人間具行使之犯意聯絡。本應
    就此行使部分為無罪之諭知，惟公訴人認此部分與前揭起訴成罪部分之事實，具
    有實質上一罪之關係，爰不另就行使業務登載不實文書部分為無罪之諭知。
五、公訴意旨另以：被告庚○○為取得與卉多公司之交易，乃基於為自己不法所有之
    意圖，向乙○○詐稱「榮總醫院及彰化基督教醫院（下稱彰基醫院）均有購買萊
    可麗公司生產的口罩，且存貨不多要先訂購」，使乙○○陷於錯誤，認為萊可麗
    公司生產的口罩既獲得醫院採用，縱每個單價較一般市面上之光觸媒口罩貴五元
    ，惟應具有良好之品質，有助於口罩之銷售，且當時ＳＡＲＳ疫情嚴重，需貨孔
    急，遂先購買乙批口罩試用，經下游廠商初步判定可以販售，卉多公司即於同年
    月十九日向萊可麗公司購買單價五十五元之光觸媒口罩二萬五千個，計一百三十
    七萬五千元，並於同日付清三成訂金四十一萬二千五百元。同年月二十日近中午
    時分，乙○○打電話予被告庚○○詢問有無出貨至大醫院之證明，被告庚○○明
    知萊可麗公司生產的口罩並未販售予醫院，竟指示被告戊○○開立客戶名稱為「
    榮民總醫院高雄分院醫技處蔡先生」之出貨明細單，由被告丁○○在客戶簽收欄
    內簽名，再由被告戊○○將上開出貨明細單傳真予卉多公司，以資取信。於九十
    二年五月二十三日，卉多公司下游廠商向告訴人反應萊可麗公司生產之口罩品質
    不良，紛紛要求退貨，並告以榮總醫院高雄分院並未設有醫技處，乙○○至此始
    知受騙，因認被告庚○○另涉有刑法第三百三十九條第一項之詐欺取財罪嫌。
  (一)訊據被告庚○○堅決否認涉有上開詐欺犯行，辯稱：當時伊係誤信丁○○所謊稱
    要將口罩送榮總醫院測試屬實，方對乙○○為上開說明及傳真前開出貨明細單，
    並無詐欺故意。且當時ＳＡＲＳ疫情嚴重，口罩缺貨孔急，一堆人捧著現金排隊
    訂貨，伊更無詐欺告訴人訂貨之必要等語。
  (二)經查：
  1.按犯罪事實應依證據認定之，無證據不得認定其犯罪事實，刑事訴訟法第一百五
    十四條第二項定有明文。次按認定不利於被告之事實須依積極證據，苟積極證據
    不足為不利於被告事實之認定時，即應為有利於被告之認定（最高法院三十年臺
    上字第八一六號判例參照）。又事實之認定，應憑證據，如未能發現相當證據，
    或證據不足以證明，自不能以推測或擬制之方法，以為裁判基礎（最高法院四十
    年臺上八六號判例參照）。
  2.九十二年四、五月間ＳＡＲＳ疫情嚴重，造成口罩嚴重缺貨，有錢卻買不到口罩
    之情形，甚為普遍，被告庚○○在口罩甚為搶手，並無滯銷疑慮下，是否有詐欺
    卉多公司訂購口罩之故意及必要，實非無疑。又將口罩送榮總醫院測試乙情，乃
    係被告丁○○所捏造之情節，亦據被告丁○○於偵、審程序中迭次自承在卷，足
    認被告庚○○所辯：誤信丁○○所言等語，足堪採信。
   3.復參諸乙○○於本院審理中到庭具結證述：「公司的同仁有拿鄭先生（即被告
    庚○○）公司的口罩給我看，那時因是ＳＡＲＳ期間，我們是在販售口罩的通路
    廠商，有大賣場要向我們進貨，要我們去找口罩的來源，我看同仁拿來的鄭先生
    公司口罩包裝、及整體性不錯，所以我就主動到神岡鄉萊可麗公司找庚○○接洽
    」、「（問：你在跟鄭先生接洽的二次當中，談到價格的部分，有無因提到榮總
    曾經採用，而提高價格？）沒有」、「五月十六日當天，就有與鄭先生約好十九
    日會再去他們公司，再決定是否要簽約。我是認為我買回去試用的結果，品質不
    錯，外觀整體性也不錯，跟他談的結果，售價也合理，再加上他說他的客戶送榮
    總以後，榮總也有採用，所以我才向他購買」、「（問：五月十九日當天，如果
    你知道庚○○跟你講說榮總採用他們公司口罩的事情，是不實在的，你還會繼續
    跟他訂貨嗎？）應該會。可能數量會比較少一點。因為當時市場上口罩缺貨，而
    且已經有廠商向我預購口罩了，所以我還是會向他訂貨」、「（問：當時你們所
    接觸販賣光觸媒口罩的廠商，除了萊可麗公司外，還有無其他公司？）有。另外
    有二、三家與我們公司接觸。這二、三家原先就與我們公司有業務往來」、「（
    問：為何捨這二、三家廠商不買，而向萊可麗訂貨？）當時我覺得萊可麗公司口
    罩的包裝及整體性很專業，榮總也有採用，對我們來講也比較容易銷售」等語（
    見本院卷第八○、八七、八八、八九頁），足見當時因口罩貨源甚缺，乙○○係
    主動前往萊可麗公司洽購口罩，縱被告庚○○未陳稱該公司口罩有送榮總醫院測
    試乙情，乙○○仍會因萊可麗公司口罩的品質、包裝及整體性之專業而採購該公
    司之口罩，委無疑義，據此，實難遽認乙○○有何陷於錯誤之情形或被告庚○○
    有何詐欺之故意，至為灼然。同理，公訴人雖認被告庚○○有向乙○○訛稱：有
    送基督教醫院云云，此已據被告庚○○否認在卷，且乙○○於五月二十日當天只
    向被告庚○○索取出貨榮總醫院之證明，並未索取基督教醫院之證明乙情，業據
    乙○○於本院審理中證述屬實（見本院卷第八七頁），職是被告庚○○是否有為
    上開說詞，即非無疑，況如同前述之理由，尚難認定被告庚○○有訛稱送貨予基
    督教醫院之必要，自難認定有為此部分話語之詐欺故意。
  4.再參以乙○○於本院審理中證述：「（問：你向庚○○購買口罩之後，你又以多
    少錢賣給別人？）我買五十五元，以六十至八十元不等的價格出售。因對象不同
    ，售價就不一樣」、「（問：原先接觸的二、三家廠商，有無說要賣給你光觸媒
    口罩一個多少錢？）一個五十元左右，也有四十幾元的」、「（問：這樣向萊可
    麗購買之口罩價格顯然高出其他廠商，為何還要向他購買？）當時我覺得萊可麗
    公司口罩的包裝及整體性很專業，榮總也有採用，對我們來講也比較容易銷售」
    （見本院卷第八一、八二、八九頁），足徵當時口罩市場之售價高低不一，乙○○向被告庚○○購買後，猶能以六十至八十元不等之價格轉售，則被告庚○○以
    每個五十五元之價格出售，自難謂有何高價出售之詐欺犯意，其理至明。
  5.又依乙○○於本院審理中證述：「（問：你有無證據證明，被告公司故意隱瞞瑕
    疵將劣貨賣給你？）只有搜達公司有寄一個不良的口罩給我」、「（問：你剛有
    提到口罩出貨的時候，口罩有一些瑕疵，你收到客戶的抱怨的時候，有無將口罩
    交給其他鑑定單位，鑑定瑕疵是否屬實？）沒有」等語明確（見本院卷第八五、
    八七頁），再參酌前述乙○○已先買過產品試用，認為萊可麗公司口罩之品質、
    包裝及整體性均不錯，而再行訂購等情，亦不足認定被告庚○○有何故意出售瑕
    疵品之施用詐術行為。
  6.被告庚○○既無前揭施用詐術之故意及行為，且卉多公司已於九十二年五月十九
    日向被告庚○○承購口罩在先，準此，乙○○於九十二年五月二十日向被告庚○○索取榮總醫院出貨證明時，被告庚○○雖傳真前開出貨明細單予乙○○，自亦
    難認定有何詐欺之犯意及必要。
  7.綜合上述，被告庚○○之行為，自難認定符合刑法詐欺罪之構成要件，已臻明確
    。此外，復查無其他積極證據，足資認定被告庚○○有何公訴人所指訴詐欺犯行
    ，就此部分，本應為無罪之諭知，惟公訴人認此部分，與前開起訴有罪之部分，
    有牽連犯之裁判上一罪關係，爰不另為無罪之諭知。
據上論斷，應依刑事訴訟法第二百九十九條第一項前段，刑法第二十八條、第二百十
六條、第二百十五條、刑法第四十一條第一項前段、第七十四條第一款，罰金罰鍰提
高標準條例第一條前段、第二條，判決如主文。
中      華      民      國    九十四    年      五      月      五      日
                              臺灣臺中地方法院刑事第二庭
                                審判長法  官  蔡  名  曜
                                      法  官  林  慧  英
                                      法  官  蔡  美  華
右正本證明與原本無異。
如不服本判決，應於判決送達後十日內向本院提出上訴狀，上訴於臺灣高等法院臺中
分院( 須附繕本 )。
                                 書記官
中      華      民      國    九十四    年      五      月      五      日
附錄本案所犯法條全文：
刑法第二百十五條
從事業務之人，明知為不實之事項，而登載於其業務上作成之文書，足以生損害於公
眾或他人者，處三年以下有期徒刑、拘役或五百元以下罰金。
刑法第二百十六條
行使第二百十條至第二百十五條之文書者，依偽造、變造文書或登載不實事項或使登
載不實事項之規定處斷。
